【裁判字號】    98,抗,1347
【裁判日期】    980828
【裁判案由】    給付運費等
【裁判全文】
臺灣高等法院民事裁定                  98年度抗字第1347號
    抗  告  人  鑫旺船務代理有限公司
    法定代理人  甲○○
    代  理  人  高木蘭律師
    相  對  人  偉聯通科技股份有限公司
    法定代理人  乙○○
上列當事人間給付運費等事件，抗告人對於中華民國98年7月15
日臺灣士林地方法院97年度海商字第3號裁定提起抗告，本院裁
定如下：
    主  文
抗告駁回。
抗告訴訟費用由抗告人負擔。
    理  由
一、按仲裁協議，如一方不遵守，另行提起訴訟時，法院應依
    他方聲請裁定停止訴訟程序，並命原告於一定期間內提付仲
    裁，仲裁法第4條第1項定有明文。而仲裁係基於私法上契約
    自由原則所設立私法紛爭自主解決之制度，當事人間約定以
    仲裁解決爭議，基於契約信守之原則，均應受其拘束。
二、本件抗告人抗告意旨略以：兩造於民國97年7月23日簽訂傭
    船契約（下稱系爭契約），其第19條約定："Arbitration
    in Hong Kong English Law to apply if any."，其中"if
    any"中譯文應為「若有的話」，故上述約定係謂：「雙方
    當事人如有意以仲裁方式解決紛爭者，是以香港為仲裁地，
    並以英國法為準據法」，而非約定「應提付仲裁」，此觀條
    文中無「應」提付仲裁之慣用語，如"agree to"、"shall
    be"、"shall be referred to"或"shall be governed by"
    等可知。是上開條文係賦予當事人就提付仲裁或提起訴訟有
    程序選擇權，且於一方行使程序選擇權而繫屬後，他方即應
    受拘束。而抗告人業向臺灣士林地方法院提起訴訟繫屬在先
    ，相對人自應受拘束。原裁定未予詳查，逕依仲裁法第4條
    第1項規定，命抗告人於收受原裁定後30日內於香港將其與
    相對人間給付運費等事件提付仲裁，屬有違誤云云。
三、查相對人前以兩造於系爭契約第19條已約定因契約所生爭議
    ，合意依英國法於香港以仲裁方式解決，依仲裁法第4條第
    1項規定，聲請停止臺灣士林地方法院97年度海商字第3號之
    訴訟程序，業經最高法院98年度台抗字第396號裁定以系爭
    契約第19條約定意指「若有爭議的話，在香港依英國法為仲
    裁」，認為雙方已有先付仲裁協議，並明定仲裁之管轄地及
    適用之準據法，因而准相對人聲請停止訴訟確定在案，此經
    本院調閱前述停止訴訟程序卷宗，查明無誤，法院自應受此
    裁定之拘束。從而原法院准相對人之聲請，命抗告人於收受
    原裁定後30日內於香港將其與相對人間給付運費等事件提付
    仲裁乙節，核無不合。抗告意旨仍執陳詞，指摘原裁定不當
    ，聲明廢棄，為無理由，應予駁回，爰裁定如主文。
中    華    民    國    98    年    8     月    28    日
                    民事第九庭
                        審判長法  官  黃熙嫣
                              法  官  林玲玉
                              法  官  陳玉完
正本係照原本作成。
本裁定除以適用法規顯有錯誤為理由外，不得再抗告。如提起再
抗告，應於收受後10日內委任律師為代理人向本院提出再抗告狀
。並繳納再抗告費新台幣１千元。
中    華    民    國    98    年    9     月    1     日
                              書記官  鎖瑞嶺


司法院資訊處製作；財團法人民間司法改革基金會備份。
